Inventaris van het archief van het Ministerie van Landbouw, Natuurbeheer en Visserij: Directie Marktordeningsvraagstukken, 1970-1988
Nationaal Archief, Den Haag
- Taak van de overheid, 1
  - Bodemproductie, grondstoffen en dierenteelt, 1.823
    - Melk, 1.823.611
      - Stukken betreffende het beantwoorden van Tweede Kamervragen met betrekking tot het invoeren van de medeverantwoordelijkheidsheffing aan melkveehouders., 1975-1978; 91; 1.32.7; omslag
      - Stukken betreffende het beantwoorden van Tweede Kamervragen met betrekking tot het voornemen van Italië zich te onttrekken aan de EG-regeling voor de quotering van de melkproduktie., 1980-1986; 92; 2.21.4; pak
      - Stukken betreffende het beantwoorden van Tweede Kamervragen met betrekking tot het gebruik van melkvreemde vetten in melk en zuivelprodukten, alsmede vragen met betrekking tot het sluiten van een zuivelfabriek op Terschelling., 93; 1.32.3 en 1.32.5; omslag
    - Boter, 1.823.612
      - Stukken betreffende het beantwoorden van Tweede Kamervragen met betrekking tot de interventie voor en prijsbepaling van boter met het oog op overschotten., 1972-1973; 94; 1.35.4,1.35.5, 1.35.6, 1.35.7, 1.35.8 en 1.36.1; omslag
      - Stukken betreffende het beantwoorden van Tweede Kamervragen met betrekking tot fraude met Russische boter, alsmede vragen met betrekking tot te duur geprijsde kerstboter., 1975-1977; 95; 1.34.10; pak
      - Stukken betreffende het beantwoorden van Tweede Kamervragen met betrekking tot de uitvoering van de actie om goedkope boter beschikbaar te stellen voor het vervaardigen van banket, alsmede vragen met betrekking tot het niet leverbaar zijn van goedkope kerstboter., 1978-1980; 96; 2.22.6; pak
      - Stukken betreffende het beantwoorden van Tweede Kamervragen met betrekking tot de roomboter-inkoopprijs voor de kleinere bedrijven., 1981-1982; 97; 2.22.7; pak
      - Stukken betreffende het beantwoorden van Tweede Kamervragen met betrekking tot de hoeveelheid boter waarop steun ontvangen kan worden door verwerkingsbedrijven, alsmede vragen met betrekking tot kerstboter., 1983-1984; 98; 2.23.1; pak
        het aanbiedingsformulier met daarop de vragen met betrekking tot het geven van steun aan boterverwerkers bevindt zich niet in de map
      - Stukken betreffende het beantwoorden van Tweede Kamervragen met betrekking tot kerstboter, alsmede het voorbereiden van een voorstel met betrekking tot de discriminatie van ambachtelijke banketbakkers en het te voeren boterbeleid binnen Nederland., 1985; 99; 2.23.2; omslag
    - Kaas, 1.823.613
      - Stukken betreffende het beantwoorden van Tweede Kamervragen met betrekking tot de kaasberg, genoemd in het jaarverslag van de Kamer van Koophandel en Fabrieken te Gouda., 1973; 100; 1.36.2; omslag
      - Stukken betreffende het beantwoorden van Tweede Kamervragen met betrekking tot het verlenen van restituties voor export van kaas naar de Verenigde Staten via Zweden., 1987; 101; 2.7.5; pak
    - Slachtpluimvee en Eieren, 1.823.64
      - Vergaderverslagen van het Beheerscomité Pluimvee en Eieren., 1971-1988; 102-103
        - 1971 - 1979., 102; 1.36.9, 1.36.10 en 1.37.1; omslag
        - 1980 - 1988., 103; VVV.270.6; omslag
          afwijkend van originele ordening
      - Stukken betreffende het beantwoorden van Tweede Kamervragen met betrekking tot het weigeren van het tijdig uitbrengen van advies over een EEG-verordening door een Nederlandse vertegenwoordiger in het Beheerscomité voor Slachtpluimvee en Eieren., 1973; 104; 1.36.8; omslag
      - Stukken betreffende het beantwoorden van Tweede Kamervragen met betrekking tot de noodsituatie in de slachtpluimveeindustrie., 1974; 105; 1.42.1 en 1.41.10; omslag
        afwijkend van originele ordening: 1.823.654
      - Stukken betreffende het informeren van de Vaste Commissie voor Landbouw met betrekking tot de problemen met het EG-restitutiebeleid voor broedeieren., 1987-1988; 106; 2.25.3; omslag
    - Rundvlees, schapenvlees en varkensvlees, 1.823.65
      - Vergaderverslagen van de Raadswerkgroep, respectievelijk het Beheerscomité Varkensvlees., 1971-1986; 107-108
        - 1971 - 1979., 107; 1.41.1, 1.41.2, 1.41.3 en 1.41.4; pak
          bevat tevens het vergaderverslag van het Beheerscomité Rundvlees van 30 januari 1973, gehouden te Brussel
        - 1980 - 1988., 108; VVV.271.1; omslag
      - Vergaderverslagen van het Beheerscomité Rundvlees., 1971-1988; 109-112
        - 1971 - 1974., 109; 1.40.5 en 1.40.6; omslag
        - 1975 - 1977., 110; 1.40.7; pak
        - 1982 - 1986., 111; VVV.270.2; omslag
        - 1987 - 1988., 112; 2.28.1; omslag
      - Stukken betreffende het beantwoorden van Tweede Kamervragen met betrekking tot bezwaren van de overige lidstaten van de EEG tegen het vermeend kunstmatig hoog houden van de rundvleesprijzen door manipulatie., 1972; 113; 1.37.4; omslag
      - Stukken betreffende het beantwoorden van Tweede Kamervragen met betrekking tot de invoerstop van rundvlees in verband met de interventievoorraden., 1974; 114; 1.40.4; omslag
      - Stukken betreffende het beantwoorden van Tweede Kamervragen met betrekking tot de inkomenssituatie van Nederlandse melkveehouders., 1975-1978; 115; 1.27.10; omslag
        afwijkend van originele ordening: 1.823.512
      - Stukken betreffende het beantwoorden van Tweede Kamervragen met betrekking tot het slachten van grote hoeveelheden vee in Nederland en andere EEG-landen in verband met droogte, alsmede vragen met betrekking tot het verruimen van de invoerregeling voor rundvlees van buiten het EEG-gebied., 1976; 116; 1.38.2; pak
      - Vergaderverslag van de Raadswerkgroep Schapevlees., 1977; 117; 1.40.8; omslag
      - Stukken betreffende het beantwoorden van Tweede Kamervragen met betrekking tot de import van varkens en varkensvlees uit niet EG-landen., 1978; 118; 1.39.3; pak
      - Stukken betreffende het beantwoorden van Tweede Kamervragen met betrekking tot de sterke daling van afgegeven vergunningen voor de import van schapen en schapenvlees uit Nederland., 1980-1986; 119; 2.18.2; omslag
        afwijkend van originele ordening: 1.823.513
      - Stukken betreffende het beantwoorden van Tweede Kamervragen met betrekking tot de opslagcapaciteit voor rundvlees, alsmede vragen met betrekking tot ongeregeldheden bij vervoer van Nederlands vee in Frankrijk., 1983-1984; 120; 2.26.2; pak
      - Vergaderverslagen van de Raadswerkgroep en het Beheerscomité Schapen en Geiten., 1985-1988; 121; 2.18.3; omslag
      - Stukken betreffende het beantwoorden van Tweede Kamervragen met betrekking tot de instelling quota voor de invoer van biggen in Spanje., 1987; 122; 2.18.5; omslag
        afwijkend van originele ordening: 1.823.514
      - Vergaderverslagen van het Beheerscomité Schapen en Geiten., 123; VVV.270.1; omslag
  - Nijverheid en Handel, 1.824
    - Wijnen, 1.824.263.2
      - Vergaderverslagen van de Commissiewerkgroep en het Beheerscomité Wijn., 1971-1974; 124; 1.43.2 en 1.43.3; omslag
      - Vergaderverslag van de Werkgroep Wijn van de Europese Commissie., 1975-1977; 125; 1.43.4; omslag
    - Hop, 1.824.263.423
      - Stukken betreffende het doen van een voorstel met betrekking tot hop in de Landbouwraad., 1971; 126; 1.44.1; omslag
      - Vergaderverslagen van de Raadswerkgroep Hop., 1971-1974; 127; 1.44.3; omslag
    - Alcohol, 1.824.263.5
      - Vergaderverslagen van de Raadswerkgroep Alcohol., 1973; 128; 1.44.8; omslag
    - Suiker en Suikerhoudende goederen, 1.824.264.1
      - Vergaderverslagen van de Deskundigen en het Beheerscomité Suiker., 1971-1977; 129-130
        - 1971 - 1972., 129; 1.47.4; omslag
        - 1973 - 1977., 130; 1.47.5 en 1.47.6; omslag
      - Stukken betreffende het beantwoorden van Tweede Kamervragen met betrekking tot het verwerken van EEG-suiker bij clandestiene jeneverstokerij te Roggel., 1973; 131; 1.47.3; omslag
      - Stukken betreffende het informeren van het Tweede Kamerlid Andriessen inzake de internationale handel in suiker., 1974; 132; 1.46.2; pak
      - Stukken betreffende het beantwoorden van Tweede Kamervragen met betrekking tot de moeilijkheden op de wereldsuikermarkt en de gevolgen ervan op de betrekkingen met niet-EEG-landen., 1980-1988; 133; 2.13.1; omslag
        afwijkend van originele ordening: 1.823.136.3
      - Stukken betreffende het mondeling beantwoorden van Tweede Kamervragen met betrekking tot de suikerprijs., 1981-1984; 134; 2.31.1; pak
      - Stukken betreffende het informeren van de Minister voor Ontwikkelingssamenwerking met betrekking tot het EEG-suikerbeleid in relatie tot de belangen van suikerexporterende ontwikkelingslanden., 1985-1986; 135; 2.31.2; pak
    - Zetmeel en Zetmeelhoudende Voedingsmiddelen, 1.824.264.2
      - Stukken betreffende het beantwoorden van Tweede Kamervragen met betrekking tot de export van meel en griesmeel naar de BRD en de heffingen daarop., 1972; 136; 1.48.5; omslag
      - Stukken betreffende het voorbereiden van vergaderingen van de EEG-Landbouwraad met betrekking tot zetmeel en zetmeelhoudende voedingsmiddelen., 1973-1974; 137; 1.48.2; omslag
    - Tomatenpuree, 1.824.264.856
      - Stukken betreffende het beantwoorden van Tweede Kamervragen met betrekking tot de import van tomatenpuree uit niet-EEG-landen., 1971; 138; 1.49.8; omslag
    - Oliën, vetten en wassen, 1.824.265
      - Stukken betreffende het beantwoorden van Tweede Kamervragen met betrekking tot de EEG-verordening ten behoeve van een compenserend bedrag bij de invoer van bepaalde oliën en vetten, alsmede vragen met betrekking tot een politiek compromis met betrekking tot de olijfolieprijzen., 1971-1974; 139; 1.50.4 en 1.50.5; omslag
      - Vergaderverslagen van de Raadswerkgroep Oliën en Vetten., 140-141
        de jaren 1972 - 1980 ontbreken
        - 1971., 140; 1.50.6; omslag
        - 1981 - 1983., 141; VVV.491.1; omslag
    - Dierlijke Eiwitten, 1.824.268.391
      - Vergaderverslag van de Commissie met deskundigen over de voedereiwitvoorziening en het voedereiwitverbruik in de EEG., 1973-1974; 142; 1.50.7; omslag
        82871.1 ( 155.1)-(35) Minister van Landbouw, Natuur en Voedselkwaliteit
    - Exportbevordering, 1.824.526
      - Stukken betreffende het beantwoorden van Tweede Kamervragen met betrekking tot het terugbrengen van de heffing op zuivel- en rundvleesvoorraden, alsmede vragen met betrekking tot export van granen., 1980-1986; 143; 2.33.7; omslag
        het aanbiedingsformulier met daarop de gestelde vragen bevindt zich niet in de map
    - Douaneformaliteiten, 1.824.528
      - Vergaderverslagen van het Comité Douanewetgeving., 1971-1979; 144; 1.50.12; omslag
      - Vergaderverslagen van de Raadswerkgroep Communautaire Certificaten, het horizontale Beheerscomité en de vertegenwoordigers van de nieuwe lidstaten., 1972; 145; 1.50.13; omslag
  - Productie, verdeling, behoud en verbruik van goederen, 1.826
    - Prijzen, 1.826.35
      - Stukken betreffende het beantwoorden van Tweede Kamervragen met betrekking tot de prijsstijgingen voor agrarische produkten en vis., 1971; 146; 1.51.7; omslag
      - Stukken betreffende het geven van commentaar op het voorstel voor een vergadering op Europees niveau ten aanzien van de interventie op perziken en zomerperen., 1974-1978; 147; 1.51.5; omslag
        de vergadering waarvoor dit commentaar opgesteld is, kan niet met zekerheid worden vastgesteld. De inhoud suggereert echter dat het commentaar ten behoeve van een landbouwvergadering op Europees niveau is opgesteld.
      - Stukken betreffende het informeren van de Vaste Commissie voor Europese Zaken en voor Landbouw met betrekking tot de vergadering va de Raad van Ministers van landbouw van de EG van 13 juli 1987., 148; 2.34.5; omslag
      - Stukken betreffende het beantwoorden van Tweede Kamervragen met betrekking tot de subsidiëring van de varkensprijzen door de Franse autoriteiten., 1988; 149; 2.34.4; omslag
    - Europees Orientatie en Garantiefonds voor de Landbouw (EOGFL), 1.826.398.3
      - Stukken betreffende het opstellen van stukken voor de Europese Commissie met betrekking tot de verantwoording van het besteden van EOGFL-G-gelden., 1971-1976; 150-152
        83012.1 ( 155.1)-(266) Minister van Landbouw, Natuur en Voedselkwaliteit
        - 1971 - 1972., 150; 1.51.10; omslag
        - 1973 - 1974., 151; 1.51.11; pak
        - 1975 - 1976., 152; 1.51.12; pak
      - Vergaderverslagen van het Comité EOGFL., 1971-1977; 153; 1.52.1 en 1.52.2; pak
      - Stukken betreffende het beantwoorden van Tweede Kamervragen met betrekking tot het nalaten van het Comité van het EOGFL een advies uit te brengen over een EEG-verordening waarin de rentevoet voor Duitsland en Nederland op 6% wordt gesteld., 1987; 154; 2.35.2; omslag
  - Europese Raad, 1.88
    - Stukken betreffende het informeren van de Vaste Commissie voor Europese Zaken en voor Landbouw met betrekking tot de vergaderingen van de Raad van Ministers van Landbouw., 1987-1988; 155; 2.35.11; omslag
      deze eenheid is in de oorspronkelijke ordening onjuist gerubriceerd.
  - Voedselhulp, 1.883.232.3
    - Stukken betreffende het beantwoorden van Tweede Kamervragen met betrekking tot het aanleggen van noodvoorraden graan, alsmede vragen met betrekking tot het tegengaan van verspilling teneinde de situatie in ontwikkelingslanden te verbeteren., 1973; 156; 1.53.8 en 1.53.9; omslag
    - Stukken betreffende het informeren van de Vaste Commissie voor Landbouw met betrekking tot de permanente distributie van interventieprodukten aan hulpbehoevenden in de Europese Gemeenschap., 1987; 157; 2.37.2; omslag
- Internationale conferenties, INT
  door het ontbreken van een codering in de originele ordening is besloten de bovenstaande codering aan deze rubriek te geven
  - Delegatieverslagen van de UNCTAC Suikerconferentie 1977., 158; I.I; omslag
  - Verslag inzake de evaluatie van de VN Suikerconferentie 1977 in juli en het besluit de conferentie voort te zetten in een tweede samenkomst in september., 159; I.III; omslag